臺灣士林地方法院刑事判決　　　　　　　 96年度易字第563號
公　訴　人　臺灣士林地方法院檢察署檢察官
被　　　告　甲○○
輔　佐　人
即被告之母　乙○
選任辯護人　孫冬生律師
上列被告因毒品危害防制條例案件，經檢察官提起公訴（95年度
毒偵字第2334號），被告於準備程序中就被訴事實為有罪之陳述
，經法院裁定本件進行簡式審判程序，並判決如下：
    主  文
甲○○施用第二級毒品，累犯，處有期徒刑壹年，減為有期徒刑
陸月，如易科罰金，以新台幣壹仟元折算壹日。扣案之安非他命
吸食器壹組沒收。
    事  實
一、甲○○患有精神分裂症，致其辨識行為違法及依其辨識而行
    為之能力，均顯著降低，已達精神耗弱之程度。其前因施用
    毒品案件，前後2 次經法院裁定送觀察、勒戒後，均認無繼
    續施用毒品之傾向，分別由臺灣士林地方法院檢察署檢察官
    於民國89年5 月2 日釋放出所，並以89年度毒偵字第306 號
    不起訴處分及臺灣臺北地方法院檢察署檢察官於89年10月7
    日釋放出所並以同署89年度毒偵字第2970號不起訴處分確定
    。復再因施用毒品案件，經法院裁定令入戒治處所施以強制
    戒治，嗣戒治成效評定為合格，經法院裁定停止戒治，於民
    國92年1 月2 日停止戒治出所，並於92年6 月4 日保護管束
    期滿；其刑責部分，經檢察官以90年度毒偵字第1587號聲請
    簡易判決處刑，經臺灣士林地方法院以90年度簡字第1695號
    判決處有期徒刑4 月，並以91年度簡上字第63號駁回上訴確
    定，且於92年8 月25日易科罰金執行完畢。又因施用毒品案
    件經本院以94年度簡字第144 號判決判處有期徒刑6 月確定
    ，並於95年3 月1 日易科罰金執行完畢。詎其仍不知悔改，
    於上開強制戒治執行完畢後5 年內，復基於施用第2 級毒品
    安非他命之犯意，於95年12月7 日採尿往前回溯96小時內之
    某時，在其臺北市○○區○○街61巷76弄2 號5 樓住處，以
    將安非他命置於吸食器內，用火燒烤吸食其煙霧之方式，施
    用第2 級毒品安非他命1 次，並於95年12月7 日凌晨0 時20
    分許為警持搜索票至上址搜索時查獲，並扣得甲○○所有之
    安非他命吸食器1 組。
二、案經臺北縣政府警察局汐止分局報請臺灣士林地方法院檢察
    署檢察官偵查起訴。
    理  由
一、本件被告甲○○所犯非死刑、無期徒刑或最輕本刑有期徒刑
    三年以上之罪，亦非高等法院管轄第一審案件，且於準備程
    序進行中，被告先就被訴事實為有罪之陳述，經告知被告簡
    式審判程序之旨，並聽取檢察官、被告之意見後，本院裁定
    由受命法官進行簡式審判程序，是本件之證據調查，依刑事
    訴訟法第273 條之2 規定，不受同法第159 條第1 項、第
    161 條之2 、第161 條之3 、第163 條之1 及第164 條至第
    170 條規定之限制，合先敘明。
二、認定犯罪事實所憑之證據及理由：
  (一)訊據被告甲○○於本院準備程序訊問及審理時坦承前開施用
    第二級毒品安非他命之事實不諱，且被告被查獲時所採尿液
    ，經送臺灣檢驗科技股份有限公司檢驗結果，呈毒品安非他
    命類陽性反應，有該公司96年2 月9 日編號CH/2007/11359-
    A 號濫用藥物尿液檢驗報告1 紙附卷可稽，並有上開吸食器
    1 組扣案可證。此外，復有臺灣士林地方法院檢察署89年度
    毒偵字第306 號、臺灣臺北地方法院檢察署89年度毒偵字第
    2970號不起訴處分、臺灣士林地方法院檢察署90年度毒偵字
    第1587號聲請簡易判決處刑書、臺灣士林地方法院90年度簡
    字第1695號刑事判決、刑案資料查註紀錄表、全國施用毒品
    案件紀錄表及法務部全國檢察官線上查詢刑案人犯在監所最
    新資料報表各1 份附卷可參，本件事證明確，被告犯行堪予
    認定，應予依法論科。
  (二)再被告前即因罹患精神分裂症，呈現被害妄想、幻聽，於91
    年3 月27日起即前往台北市立聯合醫院接受治療，92年5 月
    之後曾停藥，95年8 月再度因被害妄想、幻聽干擾至醫院就
    醫至今，目前症狀仍活躍，呈現精神耗弱現象，有該醫院95
    年10月23日北市醫事字第0953379790 0號函附於臺灣高等法
    院95年上易字第1759號卷內可憑，並有上開判決書1 份附卷
    可稽；被告上開精神耗弱情狀，迄今持續就診治療，雖無心
    神喪失之情形，但仍殘餘精神症狀，並領有重大傷病卡等情
    ，此亦有該院96年5 月24日北市醫事字第09631843700 號函
    、台北市立聯合醫院診斷證明書、中央健康保險局重大傷病
    免自行部分負擔證明卡各1 份在卷可據，是被告行為時，對
    於外界事物雖未達不能辨識其行為為違法或欠缺依其辨識而
    行為之能力程度，惟因受精神疾病之影響，致其自由決定意
    思能力處於較通常人之平均程度有所降低，依其辨識而行為
    之能力顯著減低，而屬精神耗弱之狀態，亦足堪認定。
三、論罪科刑理由：
  (一)核被告甲○○所為，係犯毒品危害防制條例第10條第2 項之
    施用第2 級毒品罪。被告施用第二級毒品前後，持有第二級
    毒品安非他命之低度行為應為施用第二級毒品之高度行為所
    吸收，不另論罪。
  (二)又被告有事實欄所載前科執行情形，此有臺灣高等法院被告
    前案紀錄表可按，其於前案有期徒刑之執行完畢後5 年內，
    故意再犯有期徒刑以上本件之罪，為累犯，應依法加重其刑
    。
  (三)再被告行為時，因患有精神分裂症，致其辨識行為違法及依
    其辨識而行為之能力，均顯著減低，已達精神耗弱之程度，
    俱如前述，爰依刑法第19條第2 項規定，減輕其刑，並先加
    後減之。
  (四)辯護人為被告辯稱：被告等已供出毒品來源，希望給予較低
    刑度云云。惟按毒品危害防制條例第17條規定，供出毒品來
    源，因而破獲者，得減輕其刑，其立法理由係為鼓勵供出來
    源，俾擴大偵破，以宏效果，則所謂供出來源者，當係指毒
    品之非法持有、施打、吸用、販賣之人供出該毒品之來源，
    即供應者（俗稱「上游」或「前手」者）係屬何人，始有本
    條減輕其刑之適用（最高法院95年度臺上字第1928號判決意
    旨參照）。經查：被告固於警詢、偵查中皆指稱施用之第二
    級毒品安非他命是向許富傑購買，惟許富傑早經警鎖定為販
    毒人士，並對其電話進行監聽多時，且依檢舉人筆錄所示，
    檢舉人製作筆錄時已向承辦員警指稱被告施用之第二級毒品
    安非他命來源為阿傑（即許富傑），員警並依據民眾檢舉於
    95年12月6 日23時在台北縣汐止市○○街332 號前先查獲許
    富傑，進而於95年12月7 日凌晨0 時20分許持搜索票至上址
    搜索查獲被告，業經本院調閱95年度聲搜字第1359號卷、第
    1400號卷、95年度偵字第15429 號卷宗核閱屬實，是被告於
    95年12月7 日警詢中供出上情，對查獲許富傑販毒犯行固有
    助益，惟職司毒品查緝之機關，並未因此而破獲毒品供應者
    之他案，擴大毒品之偵破，其對於維護社會，擴大毒品之偵
    破，並無裨益，自難爰引毒品危害防制條例第17條之規定，
    減輕其刑，是辯護人主張被告已供出毒品來源，求為減輕其
    刑，不無誤會，亦非可採。
  (五)爰審酌被告曾因施用毒品犯行而送觀察勒戒、強制戒治，素
    行不佳，仍未能杜絕毒品之誘惑，而再次施用第二級毒品，
    顯見其意志不堅，不能戒絕毒品，及施用毒品為自戕行為，
    除對己身產生危害，並未直接侵及他人法益，與犯罪後坦承
    犯行，態度良好等一切情狀，量處如主文所示之刑。
  (六)又被告犯罪時間在中華民國96年4 月24日以前，所犯毒品危
    害防制條例第10條第2 項之施用第二級毒品罪，復無不得減
    刑之例外情形，應依中華民國96年罪犯減刑條例第2 條第1
    項第3 款之規定，減其宣告刑二分之一，即有期徒刑6 月，
    並諭知易科罰金折算標準，以示懲儆。
  (七)扣案之吸食器1 組為被告所有供本件犯罪所用之物，業據被
    告供承在卷，應刑法第38條第1 項第2 款規定宣告沒收。
四、適用法律：
    據上論斷，應依刑事訴訟法第273條之1第1項、第299條第1
    項前段，毒品危害防制條例第10條第2 項，刑法第11條、第
    19條第2 項、第47條第1 項、第41條第1 項前段、第38條第
    1 項第2 款，中華民國96年罪犯減刑條例第2 條第1 項第3
    款、第7 條、第9 條，判決如主文。
本案經檢察官吳維雅到庭執行職務。
中　　華　　民　　國　　96　　年　　8 　　月　　14　　日
　　　　　　　　　刑事第五庭法　官  汪梅芬
以上正本證明與原本無異。
如不服本判決，應於判決送達後10日內，向本院提出上訴狀。
  　　　　　　　　　　　　　書記官　張馨尹
中　　華　　民　　國　　96　　年　　8 　　月　　14　　日
附錄：本案論罪科刑法條全文
毒品危害防制條例第10條
施用第二級毒品者，處3年以下有期徒刑。
